【裁判字號】    89,訴,2765
【裁判日期】    891218
【裁判案由】    毒品危害防制條例
【裁判全文】
台灣台中地方法院刑事判決                        八十九年度訴字第二七六五號
    公  訴  人  台灣台中地方法院檢察署檢察官
    被      告  甲○○
右列被告因毒品危害防制條例案件，經台灣台中地方法院檢察署檢察官提起公訴 (八
十九年度毒偵字第六八一五號)，本院判決如左︰
    主      文
甲○○連續施用第一級毒品，處有期徒刑拾月，扣案之海洛因壹小包 (含袋重零點伍
公克)沒收銷燬之。
被訴施用第二級毒品罪部分，公訴不受理。
    事      實
一、甲○○前於民國八十八年十二間因施用第二級毒品安非他命案件，經本院以八十
    八年度毒聲字第七三一八號裁定送觀察、勒戒後，認無繼續施用毒品之傾向，經
    台灣台中地方法院檢察署檢察官於八十八年十二月二十八日以八十八年度毒偵字
    第二八二九號為不起訴處分在案，仍不知警惕。又於八十九年一月間因施用第二
    級毒品安非他命案件，經本院以八十九年度毒聲字第九七號裁定送觀察、勒戒後
    ，經依法考核認有繼續施用毒品之傾向，由檢察官聲請本院以八十九年度毒聲字
    第一三九三號裁定先令入戒治處所施以強制戒治一年，嗣因強制戒治執行滿三月
    ，經評定為合格已無繼續戒治必要，再經本院於八十九年七月十九日以八十九年
    度毒聲字第四四一四號裁定停止戒治，所餘戒治期間，付保護管束。因甲○○另
    有二犯施用第二級毒品安非他命犯行，經本院於八十九年三月二十七日以八十九
    年度易字第八五五號判處有期徒刑六月，於同年四月二十二日確定 (尚未執行)
    。詎甲○○於前揭停止強制戒治付保護管束期間，仍不知悔改，竟另行基於施用
    第一級毒品海洛因之概括犯意，自八十九年九月中旬起至同年十月十五日止，由
    綽號阿文之不詳姓名者處，無償取得第一級毒品海洛因後，在台中縣豐原市○○
    路九十二巷七弄十一號住處，將第一級毒品海洛因粉末摻於香煙內，以點燃香煙
    吸入體內之方式，施用第一級毒品海洛因多次，平均二至三日施用一次。嗣於八
    十九年十月十八日晚間八時三十分許，在台中市○○路三六七號八樓八一六室前
    為警查獲，並扣得甲○○所有之海洛因一小包 (含袋重０．五公克)。
二、案經台中市警察局移送台灣台中地方法院檢察署檢察官偵查起訴。
    理  由
壹、有罪部分：
一、右揭事實，業據被告甲○○坦承不諱，並有扣案如主文所示之物可資佐證。查海
    洛因屬毒品危害防制條例第二條第二項第一款所指之第一級毒品。而被告前於八
    十八年十二間因施用第二級毒品安非他命案件，經本院以八十八年度毒聲字第七
    三一八號裁定送觀察、勒戒後，認無繼續施用毒品之傾向，經台灣台中地方法院
    檢察署檢察官於八十八年十二月二十八日以八十八年度毒偵字第二八二九號為不
    起訴處分在案。又於八十九年一月間因施用第二級毒品安非他命案件，經本院以
    八十九年度毒聲字第九七號裁定送觀察、勒戒後，經依法考核認有繼續施用毒品
    之傾向，由檢察官聲請本院以八十九年度毒聲字第一三九三號裁定先令入戒治處
    所施以強制戒治一年，嗣因強制戒治執行滿三月，經評定為合格已無繼續戒治必
    要，再經本院於八十九年七月十九日以八十九年度毒聲字第四四一四號裁定停止
    戒治，所餘戒治期間，付保護管束，此有卷附之台灣台中地方法院檢察署刑案資
    料查註紀錄表、台灣高等法院被告全國前案紀錄表、不起訴處分書、裁定書在卷
    足憑。是被告又再犯本件施用第一級毒品海洛因之行為，應屬三犯。因而事證明
    確，被告三犯施用第一級毒品海洛因之犯行洵堪認定，應予依法論科。
二、查海洛因屬毒品危害防制條例第二條第二項第一款所指之第一級毒品。是被告三
    犯施用第一級毒品海洛因，所為係犯同條例第十條第一項之施用第一級毒品罪。
    其持有毒品之行為，意在供己施用，故持有之低度行為，應為施用之高度行為所
    吸收，不另論罪。被告先後多次施用第一級毒品海洛因之犯行，時間緊接，且觸
    犯構成要件相同之罪，顯係基於概括犯意反覆為之，應依刑法第五十六條連續犯
    之規定，論以一罪，並加重其刑。爰審酌被告已有數次施用毒品犯行，竟猶故態
    復萌，再施用毒品不輟，無視於毒品對於自身健康之戕害及國家對於杜絕毒品犯
    罪之禁令，惡性非輕，並參以被告施用毒品之次數及犯後坦承犯行，態度尚稱良
    好等一切情狀，量處如主文所示之刑，以示懲儆。扣案之第一級毒品海洛因一小
    包 (含袋重０．五公克)應依毒品危害防制條例第十八條第一項前段沒收銷燬之
    。
貳、公訴不受理部分：
一、公訴意旨略以：被告基於概括犯意，自八十九年九月間起至同年十月十五日止，
    連續在台中縣豐原市○○路九十二巷七弄十一號住處，施用第二級毒品安非他命
    多次，因認被告有三犯施用第二級毒品安非他命之行為云云。
二、按已經提起公訴或自訴之案件，在同一法院重行起訴者，應諭知不受理之判決，
    刑事訴訟法第三百零三條第二款定有明文。而此訴訟法上所謂一事不再理之原則
    ，關於實質上一罪或裁判上一罪，均有其適用（最高法院六十年臺非字第七七號
    判例意旨可資參照）。經查：被告另案被訴曾於八十九年八月二十九日前三日期
    間內，施用第二級毒品安非他命一次，於八十九年八月二十九日經採取其尿液檢
    驗出安非他命陽性反應，而為臺灣臺中地方法院檢察署檢察官向本院提起公訴
    （八十九年度毒偵字第六０六八號），並於八十九年十月二十六日繫屬在案（即
    本院八十九年度易字第三七０三號），業經本院核閱該案卷屬實。茲公訴人復向
    本院起訴被告右揭三犯施用第二級毒品安非他命犯行（於八十九年十一月十四日
    繫屬本院），觀諸被告被訴上開二案件之犯罪時間相距僅約數日，且均係被訴三
    犯施用第二級毒品安非他命，其犯罪構成要件亦係相同，二者具有連續犯裁判上
    一罪之關係，屬同一案件，依前揭說明，勍該部分顯就已經提起公訴之案件，重
    行起訴，自應諭知不受理之判決。
四、據上論斷，應依刑事訴訟法第二百九十九條第一項前段、第三百零三條第二款，
    毒品危害防制條例第十條第一項、第二十三條第二項後段、第十八條第一項前段
    ，刑法第十一條前段、第五十六條，判決如主文。
中      華      民      國      八十九     年      十二      月  十八   日
                                    台灣台中地方法院刑事第七庭
                                            法  官  劉  長  宜
右正本證明與原本無異。
如不服本判決，應於判決送達後十日內向本院提出上訴狀，上訴於臺灣高等法院臺中
分院( 須附繕本 )。
                                            書記官
中      華      民      國      八十九     年      十二      月  十九   日
附錄論罪科刑之法條︰
毒品危害防制條例第十條第一項：施用第一級毒品者，處六月以上五年以下有期徒刑
。


司法院資訊處製作；財團法人民間司法改革基金會備份。
